

Резюме Антон Ельников

Тбилиси





≥ antonyelnikov@gmail.com

Должность

Product manager

Обо мне

Я менеджер по продукту с успешным опытом запуска и развития мобильных приложений, автоматизации бизнес-процессов и разработки АРІ. У меня есть навыки приоритизации задач и использования аналитики для обоснования решений. Умею выстраивать диалог в команде. Я умею отстаивать позицию команды и находить компромисс в общении с бизнес-заказчиками. Кроме управления продуктами у меня есть экспертиза в области продаж, учета финансов и маркетинга.

Опыт

Product Manager

Kalitero (август 2022 - ...)

Компания-разработчик сервисов для бизнеса

- Запустил сервис Коман (кадровый электронный документооборот) и разработал новый процесс онбординга для оптимизации воронки активации пользователей
- Настроил и оптимизировал воронку привлечения пользователей В Коман в сегменте HR и бухгалтеров.
- Сформировал ценностное предложение, стратегию позиционирования для сервиса Репаб (сервис для управления информацией и базами знаний)
- Опираясь на ценностные предложения для разных сегментов, расставил приоритеты разработки фичей продукта

Product Manager

Perfluence (июль 2021 - июль 2022)

Платформа-биржа рекламы у блогеров с оплатой по модели СРА (то есть за результат: заказ, установку, заявку и т.д.)

- Запустил PFM Link, достигнув уровня использования 40% среди блоггеровпартнеров основной платформы.
- Автоматизировал работу бэк-офиса, включая интеграцию с 1С, генерацию документов, процессы утверждения, уведомления, внутренней и внешней отчетности по рекламным кампаниям.
- Company Engagement survey: Internal communication 2,9 → 3,8; Company Infrastructures Satisfaction 3,6 → 4,5
- Реализовал флоу работы с клиентами-МСБ, что привело к увеличению выручки на 9%.
- Упростил и полуавтоматизировал интеграции с клиентами, реализовав более 20 успешных интеграций.

Product Manager (проектная работа)

021 studio (март 2021 - июнь 2021)

Студия no-code разработки мобильных приложений на Adalo

- Успешно выпустил 3 мобильных приложения для клиентов с помощью Nocode платформы Adalo и no-code разработчиков.
- Выстроил коммуникацию с клиентами с помощью навыков управления проектами и коммуникаций.
- Продемонстрировал экспертизу в разработке мобильных приложений и построении коммуникации с клиентами, что привело к успешным результатам проекта.

Product Marketing Manager

Rocketbank (октябрь 2019 - июнь 2020)

- Сформулировал гипотезы для привлечения новых клиентов и увеличения лояльности существующих клиентов с использованием аналитических данных, руководя маркетинговыми проектами от идеи до реализации.
- Управлял задачами и сроками проекта, обеспечивая своевременное выполнение задач по креативному копирайтингу, дизайну, разработке, юридическим, бухгалтерским вопросам и закупкам.
- Составил сценарии работы проектов для тестирования и обучил команды поддержки, что привело к успешному запуску 5 спецпроектов с охватом в 120 000 человек, привлечено 3 000 новых и реактивировано 10 000 существующих.
- Продемонстрировал экспертизу в маркетинговой стратегии, управлении проектами и анализе данных, что привело к успешному выполнению задач и привлечению клиентов.

Product Manager

Flowwow.com (март 2019 - октябрь 2019)

Сервис доставки

- Успешно запустил сервис доставки, разработав комплексную стратегию развития и внедрив еженедельное планирование спринта.
- Провел серию глубинных интервью с пользователями, чтобы определить и приоритизировать задачи для разработки, формулировать и тестировать гипотезы и следить за аналитикой, чтобы оптимизировать воронки.
- Увеличил число активных пользователей сервиса, курьеры с 0 до 300 MAU, а партнеры маркетплейса с 0 до 100 MAU.

• Продемонстрировал экспертизу в управлении продуктом, User research и стратегии развития, что привело к успешному запуску продуктов и росту пользовательской базы.

Business Development Manager

<u>ИД Комитет</u> (ноябрь 2018 - март 2019)

- Проанализировал продажи рекламных форматов во всех медиа (<u>TJournal.ru</u>, <u>DTF.ru</u>, <u>vc.ru</u>) в разрезе маржинальности разных форматов рекламы, распределения выручки между медиа
- Участвовал в найме сотрудников отдела аккаунтов, которым неформально руководил
- Участвовал в развитии внутренних процессов коммерции придумывал как все отделам, вовлеченным в производство и продажу рекламы жить комфортнее и быстрее
- Разрабатывал и развивал новые ниши для продажи проектов, например, HR-проекты для компаний (с задачами построения HR-бренда)

Sales/Project Manager

<u>ИД Комитет</u> (август 2016 - октябрь 2018)

Продавал рекламу (баннеры, контентные спецпроекты, нативную рекламу, интерактивные спецпроекты) в медиа: <u>vc.ru</u>, <u>DTF.ru</u>, <u>TJournal.ru</u>

Вёл проекты от первого знакомства в клиентом до итогового отчета и закрывающих документов:

- продажа проектов входящим клиентам
- поиск и продажа проектов новым клиентам
- полное ведение проекта: ставил задачи отделу креатива, продакшену, дистрибуции, документообороту, контролировал выполнение KPI, готовил отчётность
- суммарно лично мной, либо под моим руководством были реализованы проекты с выручкой около 50 млн руб.

Руководитель отдела финансов и документооборота (проектная работа)

<u>Предвыборный штаб</u> независимых кандидатов на выборах в Нижнем Новгороде

(июль 2020 - ноябрь 2020)

Результаты работы:

- Организовал систему документооборота между 12 кандидатами и 50 агитаторами
- Организовал регулярные выплаты вознаграждений за оказанные услуги по тем же 12х50
- Сделал автоматические сверки соответствия оплат и документов по выпискам из Сбера
- Подготовил инфраструктуру для создания итоговых финансовых отчётов для 12 кандидатов в депутаты

Навыки

Hard skills

- Prompt-engineering
- Generative AI
- Large Language Models (LLM)
- Юнит-экономика и P&L
- Анализ продуктовых метрик
- CustDev
- MVP
- Циклы проверки гипотез (HADI)
- Работа с данными (Google Analytics, Я.Метрика, Amplitude)
- Приоритизация бэклога
- Прототипирование
- Написание ТЗ
- Формализация и контроль бизнес-процессов

- Первичное тестирование
- Планирование и распределение ресурсов
- Запуск проектов с нуля
- Поддержка и развитие действующих проектов

Soft Skills

- Построение эффективной коммуникации с командой и стейкхолдерами
- Самостоятельность
- Лидерство
- Problem Solving
- Языки: русский родной, english upper intermediate

Education

GoPractice — симулятор работы продуктовым менеджером

(февраль 2019 - март 2019)

На реалистичном примере, максимально приближенном к реальности <u>прошел</u> весь цикл запуска «мессенджера», с акцентом на аналитику (Amplitude). Лучший курс, из всех, который мне встречались во всех областях.

Общественные и личные проекты

- Работа в <u>предвыборном штабе</u> независимых оппозиционных кандидатов на выборах в Нижнем Новгороде (июль 2020 октябрь 2020)
- <u>FreeOmon bot</u> бот, который добавляет на любое изображение ОМОН. Это социальный проект, который акцентировал внимание на насилии со стороны полиции на политических протестах 2019 года в Москве. С помощью бота были собраны средства, которые мы перечислили независимым российским медиа-проектам <u>Медиазоне</u> и <u>ОВД-Инфо</u>